【裁判字號】    97,抗,1236
【裁判日期】    970731
【裁判案由】    聲明異議
【裁判全文】
臺灣高等法院民事裁定                  97年度抗字第1236號
抗  告  人  甲○○
上列抗告人與相對人富邦產物保險股份有限公司間支付命令聲明
異議事件，對中華民國97年6月11日臺灣板橋地方法院97年度促
字第17409號裁定，提起抗告，本院裁定如下：
    主  文
原裁定廢棄。
    理  由
一、按依民事訴訟法第四編抗告程序規定，應為抗告而誤為異議
    者，視為已提起抗告；應提出異議而誤為抗告者，視為已提
    出異議，民事訴訟法第495條定有明文。本件抗告人係對原
    法院民國97年6月11日駁回其聲明異議之裁定，聲明不服，
    依前揭說明，得向本院抗告，而抗告人誤為聲明異議，依上
    開規定，應視為已提出抗告，合先敘明。
二、抗告人於原法院聲明異議及本院抗告意旨略以：伊於97年5
    月11日至警察局領取原法院97年度促字第17409號支付命令
    （下稱系爭支付命令），而於同年月13日聲明異議，未逾20
    日不變期間。另相對人聲請支付命令之標的與理由皆與事實
    不符，且事故發生當時，對方車主已承認有過失，今卻未經
    民事調解程序，逕由相對人向伊求償，致伊之權益受損。詎
    伊向原法院聲明異議，竟遭原法院以已逾20日不變期間為由
    ，而裁定駁回伊之異議，爰請求廢棄原裁定云云。
三、原裁定意旨略以：系爭支付命令業於97年4月2日送達予抗告
    人，遲至同年5月13日始聲明異議，已逾法定期間，而裁定
    駁回其異議。
四、按送達於應受送達人之住居所、事務所或營業所行之。但在
    他處會晤應受送達人時，得於會晤處所行之；寄存送達，自
    寄存之日起，經十日發生效力，民事訴訟法第136條第1項、
    第138條第2項定有明文。另同法第518條固然規定，債務人
    於支付命令送達後，逾20日之不變期間，始提出異議者，法
    院應以裁定駁回之。惟上開20日不變期間，應自支付命令合
    法送達予債務人起算，苟未經合法送達者，上開不變期間無
    從計算。經查，原法院於97年4月2日將系爭支付命令送達至
    「台北縣鶯歌鎮○○○街232號」，由訴外人「林月明」收
    受，嗣相對人陳報抗告人之戶籍謄本，記載抗告人之住所係
    「台北縣鶯歌鎮○○○路232號」，原法院乃於同年5月8日
    將系爭支付命令重新送達予抗告人之上開住所，因未獲會晤
    抗告人本人亦無受領文書之同居人或受僱人，而將系爭支付
    命令寄存於台北縣政府警察局三峽分局鶯歌分駐所，有送達
    證書、戶籍謄本可參（見原法院支付命令卷23頁至26頁）。
    是原法院於97年4月2日將系爭支付命令送達至「台北縣鶯歌
    鎮○○○街232號」，並非正確之住所，亦非由抗告人本人
    收受，難認已合法送達。本件20日不變期間應自寄存之日即
    97年5月8日起，經十日後起算，抗告人於97年5月11日至前
    揭鶯歌分駐所領取系爭支付命令，於同年月13日具狀聲明異
    議，應未逾20日不變期間。原法院以異議逾期為由，裁定駁
    回異議之聲明，自有未合。抗告意旨指摘原裁定不當，求予
    廢棄，即屬有據，爰將原裁定廢棄，發回由原法院另為適當
    之處理。
五、據上論結，本件抗告為有理由，爰裁定如主文。
中    華    民    國    97    年    7     月    31    日
                    民事第十六庭
                        審判長法  官  沈方維
                              法  官  湯美玉
                              法  官  呂淑玲
正本係照原本作成。
本裁定除以適用法規顯有錯誤為理由，並經本院許可外，不得再
抗告。如提起再抗告，應於收受後10日內委任律師為代理人向本
院提出再抗告狀。並繳納再抗告費新台幣１千元。
中    華    民    國    97    年    8     月    1     日
                              書記官  明祖全


司法院資訊處製作；財團法人民間司法改革基金會備份。
